臺灣板橋地方法院民事判決　　　　　　　96年度重訴字第485號
原　　　　告　　台灣中小企業銀行股份有限公司
法 定 代理人　　戊○○
訴 訟 代理人　　乙○○
被　　　　告　　弘岐科技股份有限公司
兼法定代理人　　丙○○
被　　　　告　　丁○○
　　　　　　　　甲○○
上列當事人間請求返還消費借貸款事件，本院於民國96年12月11
日言詞辯論終結，判決如下：
    主      文
被告應連帶給付原告新台幣佰柒拾捌萬伍仟佰陸拾捌元，及
如附表編號一至三所示之利息、違約金。
被告弘岐科技股份有限公司、丙○○、丁○○應連帶給付原告新
台幣貳佰貳拾柒萬陸仟玖佰零玖元，及如附表編號四至七所示之
利息、違約金。
被告弘岐科技股份有限公司、丙○○、丁○○應連帶給付原告新
台幣肆萬壹仟佰玖拾捌元，及其中新台幣肆萬零陸佰陸拾玖元
如附表編號八所示之利息、違約金。
訴訟費用由被告連帶負擔十分之六，餘由被告弘岐科技股份有限
公司、丙○○、丁○○連帶負擔十分之四。
    事實及理由
一、程序方面：本件被告弘岐科技股份有限公司、丙○○、丁○○未於言詞辯論期日到場，核無民事訴訟法第386 條列各款
    情形，應依原告之聲請，由其一造辯論而為判決。
二、原告主張：
  (一)被告弘岐科技股份有限公司（下稱弘岐公司）邀同被告丙○○、丁○○、甲○○為連帶保證人，(1)於民國92年5月7日向
    原告借款新台幣156萬元，約定借款期間自92年5 月7日起至
    97 年4月15日止，利息按中華郵政股份有限公司2 年期定期
    儲金利率加年息1.65%機動計息（目前年息3.385% ），每月
    繳付1次，並自92年6月7日起開始繳納，嗣後隨郵政儲金2年
    期定期儲金利率調整而調整；(2)於93年3月5日分別借款1016
    萬元、158萬元，約定借款期間均自93年5月起至98年1 月15
    日止，利息均按中華郵政股份有限公司2 年期定期儲金利率
    加年息1.65%機動計息（目前年息3.2%），每月繳付1次，並
    自93年4月15日起開始繳納，嗣後隨郵政儲金2年期定期儲金
    利率調整而調整。並約定遲延給付時，改按遲延時原告一般
    放款利率計算利息及遲延利息，其逾期清償在6 個月以內者
    ，按前開利率10%利率加年息3%計付利，在6個月以上者，按
    前開利率20%計付違約金。詎被告弘岐公司至96年9月27日，
    即未依約清償，復於96年10月5 日遭票據交換所公告為拒絕
    往來戶，依授信約定書第5 條約定，所有借款視為全部到期
    。爰依消費借貸法律關係（對被告弘岐公司）及連帶保證契
    約（對被告丙○○、丁○○、甲○○），聲明如主文第1 項
    所示。
  (二)被告弘岐公司邀同被告丙○○、丁○○為連帶保證人，於96
    年3 月23日與原告訂立週轉金貸款契約，借款額度1000萬元
    ，借款動用期間自96年3月23日起至97年3月23日止，逕由被
    告出具借據申請循環動用，利息按原告基準利率加碼年息1.
    3%計算，嗣被告依週轉金契約分別於96年6月28日借款108萬
    元、96年7 月12日借款104萬元、96年7月27日借款27萬元、
    96年9月7日借款12萬元等4筆款項，上述借款均分別於96年9
    月27日、96年10月11日、96年10月22日、96年11月22日到期
    。並約定借款本金到期1次清償，如被告1期未按期給付利息
    或到期未清償債務時，全部債務均視為已屆清償期，且除仍
    按原約定利率計息外，其逾期6個月內，另按原約定利率10%
    ，逾期6 個月以上者，其超逾6 個月部分，另按原約定利率
    20%計付違約金。詎被告弘岐公司至96年9月27日，即未依約
    清償，復於96年10月5 日遭票據交換所公告為拒絕往來戶，
    依授信約定書第5 條約定，所有借款視為全部到期。爰依消
    費借貸法律關係（對被告弘岐公司）及連帶保證契約（對被
    告丙○○、丁○○），聲明如主文第2 項所示。
  (三)又被告弘岐公司邀同被告丙○○、丁○○為連帶保證人，向
    原告申請商務信用卡，並經原告核發商務信用卡卡號0000-0
    000-0000-0000號、0000-0000-0000-0000 號之商務信用卡2
    張，供被告丙○○、丁○○持有消費刷卡使用，依兩造間白
    金商務卡約定條款被告弘岐公司應就前開商務信用卡負連帶
    清償責任，且當期應付帳款，應於每月當期繳款截止日前全
    數繳付，或依第15條約定於當期繳款截止日前繳納最低應繳
    金額，就剩餘未付款項得延後付款，並依約定計付循環信用
    利息，如未於約定期限繳納最低應繳金額或遲延繳納者，應
    自當期結帳日（每月1 日）次日起至清償日止，按約定利率
    計收利息，及其延滯第1個月計收逾期費用100元，第2 個月
    計收3百元，第3個月（含）以上每月計收6 百元違約金，惟
    被告弘岐公司迄今有如附表編號8 所示之消費款、利息暨違
    約金尚未清償。爰依信用卡契約（對被告弘岐公司）及連帶
    保證契約（對被告丙○○、丁○○），聲明如主文第3 項所
    示。
三、被告弘岐公司、丙○○、丁○○未於言詞辯論期日到場，亦
    未提出書狀作何聲明或陳述。另被告甲○○對於原告主張之
    事實不爭執，並稱：我是連帶保證人，惟該筆借款是買公司
    設備，目前無力清償等語。併為答辯聲明：駁回原告之訴。
四、本件原告主張之事實，為被告甲○○所不爭執，有本院96年
    12月11日言詞辯論筆錄可稽，復有原告所提之借款據影本7
    件、授信約定書影本4 件、輔導中小企業升級貸款契約書影
    本3件、週轉金貸款契約影本1件、連帶保證書影本3 件、放
    款利率歷史資料表2紙、還款繳息電腦紀錄影本1件、商務卡
    申請書影本1件、信用卡約定條款影本1件、信用卡保證書暨
    約定條款影本2 件為證，核與所述相符。被告弘岐公司、丙○○、丁○○正均已於相當時期受合法之通知，而於言詞辯
    論期日不到場，亦未提出準備書狀爭執，依民事訴訟法第28
    0條第3項前段準用同條第1 項前段之規定，視同自認。原告
    主張之事實，自堪信為真正。
五、從而，原告依消費借貸及連帶保證之法律關係請求被告連帶
    給付3,785,368元及附表編號1至3 所示利息、違約金；依消
    費借貸及連帶保證之法律關係請求被告弘岐公司、丙○○、
    丁○○連帶給付2,276,909元及附表編號4 至7所示之利息、
    違約金；依信用卡契約及連帶保證之法律關係請求被告弘岐
    公司、丙○○、丁○○連帶給付41,398元及其中40,669元如
    附表編號8 所示之利息、違約金，均為有理由，應予准許。
六、結論：本件原告之訴為有理由，依民事訴訟法第385條第1項
    前段、第78條、第85條第1項但書、第2 項，判決如主文。
中　　華　　民　　國　　96　　年　　12　　月　　18　　日
                  民事第一庭    法　官　陳翠琪
以上正本係照原本作成
如對本判決上訴，須於判決送達後20日內向本院提出上訴狀
中　　華　　民　　國　　96　　年　　12　　月　　19　　日
                       　　　　 書記官　李瑞芝
┌────────────────────────────────────┐
│附表：                                               96年度重訴字第485號│
├──┬─────┬──────┬────┬──────┬────────┤
│    │          │            │        │            │                │
│編號│ 債權本金 │利息計算期間│利   率 │違約金起算日│違約金計算方式  │
│    │（新台幣）│            │        │            │                │
├──┼─────┼──────┼────┼──────┼────────┤
│    │          │            │        │            │自違約金起算日起│
│    │          │            │        │            │至清償日止，逾期│
│    │          │自民國96年10│        │            │6個月以內按左開 │
│ 1  │ 83,368元 │月15日起至清│8.883%  │96年11月16日│利率10%，逾期6個│
│    │          │償日止      │        │            │月以上按左開利率│
│    │          │            │        │            │20%計算         │
├──┼─────┼──────┼────┼──────┼────────┤
│    │          │            │        │            │                │
│    │          │            │        │            │                │
│    │          │自民國96年9 │        │            │                │
│ 2  │3,204,000 │月15日起至清│7.15%   │96年10月16日│ 同        上   │
│    │ 元       │償日止      │        │            │                │
│    │          │            │        │            │                │
├──┼─────┼──────┼────┼──────┼────────┤
│    │          │            │        │            │                │
│    │          │            │        │            │                │
│    │          │自民國96年9 │        │            │                │
│ 3  │ 498,000元│月15日起至清│7.15%   │96年10月16日│ 同        上   │
│    │          │償日止      │        │            │                │
│    │          │            │        │            │                │
├──┼─────┼──────┼────┼──────┼────────┤
│    │          │            │        │            │                │
│    │          │            │        │            │                │
│    │          │自民國96年9 │        │            │                │
│ 4  │ 943,013元│月27日起至清│5.56%   │96年10月28日│ 同         上  │
│    │          │償日止      │        │            │                │
│    │          │            │        │            │                │
├──┼─────┼──────┼────┼──────┼────────┤
│    │          │            │        │            │                │
│    │          │            │        │            │                │
│    │          │自民國96年9 │        │            │                │
│ 5  │ 1,040,000│月12日起至清│5.56%   │96年10月13日│ 同          上 │
│    │ 元       │償日止      │        │            │                │
│    │          │            │        │            │                │
├──┼─────┼──────┼────┼──────┼────────┤
│    │          │            │        │            │                │
│    │          │            │        │            │                │
│    │          │自民國96年9 │        │            │                │
│ 6  │ 231,360元│月27日起至清│5.45%   │96年10月28日│ 同          上 │
│    │          │償日止      │        │            │                │
│    │          │            │        │            │                │
├──┼─────┼──────┼────┼──────┼────────┤
│    │          │            │        │            │                │
│    │          │            │        │            │                │
│    │          │自民國96年10│        │            │                │
│ 7  │ 62536元  │月7日起至清 │5.45%   │96年11月8日 │同           上 │
│    │          │償日止      │        │            │                │
│    │          │            │        │            │                │
├──┼─────┼──────┼────┼──────┼────────┤
│    │          │            │        │            │自96年11月2 日起│
│    │          │            │        │            │至96年12月1 日止│
│    │          │自民國96年11│        │            │計收新台幣（下同│
│ 8  │ 40,669元 │月2 日起至清│10.26%  │96年11月12日│）100 元，自96年│
│    │          │償日止      │        │            │12月2日起至97年1│
│    │          │            │        │            │月1 日止計收300 │
│    │          │            │        │            │元，自97年1月2日│
│    │          │            │        │            │起至清償日止，按│
│    │          │            │        │            │月計收600元。   │
├──┼─────┴──────┴────┴──────┴────────┤
│    │                                                                  │
│合計│6,102,946元                                                       │
└──┴─────────────────────────────────┘
